【裁判字號】    98,審易,709
【裁判日期】    980911
【裁判案由】    竊盜
【裁判全文】
臺灣高雄地方法院刑事判決             98年度審易字第709號
公  訴  人  臺灣高雄地方法院檢察署檢察官
被      告  丙○○
                      樓
                    (現另案羈押於台灣高雄看守所）
上列被告因竊盜案件，經檢察官聲請簡易判決處刑（97年度偵字
第27280 號），本院認不應以簡易判決處刑，改以通常程序判決
如下：
    主  文
丙○○犯攜帶兇器竊盜罪，共貳罪，各處有期徒刑柒月；又犯竊
盜罪，處有期徒刑肆月，應執行有期徒刑壹年肆月。
    事  實
一、丙○○意圖為自己不法之所有：(一)於民國97年7 月7 日凌晨
    1 時至2 時間，在高雄縣岡山鎮○○路87號前，持客觀上足
    以危害人生命、身體安全之螺絲起子1 支，敲破丁○○、甲○○停放在該處之車號VP─0386號、YU─9567號（車主王健
    民）自小客車左前車窗玻璃後（毀損部分，未據告訴），再
    打開車門鎖，侵入車內竊取現金新臺幣（下同）各約12,000
    元及100 元得手，嗣後並將上開供犯罪所用之螺絲起子隨手
    丟棄於不詳處所。(二)另於翌日凌晨3 時許，在高雄縣岡山鎮
    ○○街117 號前，見乙○○所有車號UX─1352號自小客車之
    車門未上鎖，徒手開啟車門後，竊取放置在車內之現金約10
    0 元得手，上開所得款項均供己花用。嗣經警調閱路口監視
    器而循線查獲上情。
二、案經高雄縣政府警察局岡山分局報告臺灣高雄地方法院檢察
    署檢察官偵查並聲請以簡易判決處刑。
    理  由
一、按本件被告丙○○所犯係死刑、無期徒刑、最輕本刑為3 年
    以上有期徒刑以外之罪，其於準備程序就被訴事實為有罪之
    陳述，經本院告知簡式審判程序之旨，並聽取其與公訴人意
    見後，認無不得或不宜改依簡式審判程序進行之處，爰依刑
    事訴訟法第273 條之1 第1 項，裁定本件改行簡式審判程序
    ，合先敘明。
二、上開事實，業據被告迭於警詢及偵、審中坦承不諱，核與證
    人即被害人丁○○、甲○○及乙○○3 人於警詢時之證述情
    節大致相符，並有現場蒐證照片6 幀附卷可稽。足徵被告之
    自白與事實相符，堪以採信。本件事證明確，被告犯行堪以
    認定。
三、按刑法第321 條第1 項第3 款之攜帶兇器竊盜罪，係以行為
    人攜帶兇器竊盜為其加重條件，此所謂兇器，其種類並無限
    制，凡客觀上足對人之生命、身體、安全構成威脅，具有危
    險性之兇器均屬之，且祇須行竊時攜帶此種具有危險性之兇
    器為已足，並不以攜帶之初有行兇之意圖為必要（最高法院
    79年臺上字第5253號判例可資參照）。本案被告持螺絲起子
    1 支敲破他人車窗，侵入車內竊取他人財物，該螺絲起子雖
    未扣案，惟該起子前端乃係金屬製品，據被告到庭自承甚明
    ，另由被告可持該起子敲破車窗，足認若非質地堅硬之物，
    應無法輕易為之，若持該螺絲起子用以攻擊人體，顯足以造
    成傷害，是認該螺絲起子客觀上可對人之生命、身體構成威
    脅，具有危險性，應屬刑法第321 條第1 項第3 款所定兇器
    。是核被告攜帶可供兇器使用之螺絲起子，竊取被害人丁○○、甲○○車內財物，所為均係犯刑法第321 條第1 項第3
    款之加重竊盜罪；另徒手竊取被害人乙○○車內財物，所為
    係犯刑法第320 條第1 項之竊盜罪。被告所犯上開3 罪間，
    犯意各別，行為互殊，應予以分論併罰。聲請人雖認被告竊
    取丁○○、甲○○車內財物，係於同日在同一地點所為，時
    、地密接，應係基於同一竊盜犯意，對同一種類法益侵害之
    數舉動接續施行，應論以接續犯云云。惟所謂接續犯係基於
    單一之犯意，以單一行為之數個舉動，接續進行同一犯罪，
    在犯罪完成以前，其各個舉動均屬犯罪行為之一部，而接續
    的侵害同一法益，為實質上一罪（最高法院91年度台非字第
    295 號判決意旨參照）。本案被告竊取丁○○、甲○○車內
    財物，已分別侵害兩不同被害人之財產法益，自難論以接續
    犯，聲請人前開所認，尚有誤會，應予敘明。爰審酌被告正
    值青壯之年，不思以正當方式取得財物，竟貪圖私慾，任意
    竊取他人之物，侵害他人財產安全，所為甚有不該，惟念犯
    後坦承犯行，態度尚稱良好，所竊財物價值非高等一切情狀
    ，分別量處如主文所示之刑，並定其應執行之刑。又被告持
    之以竊盜之螺絲起子1 支，嗣已遭其丟棄滅失等情，據其到
    庭陳述甚明，自無庸對該螺絲起子為沒收之諭知。
四、據上論斷，應依刑事訴訟法第452 條、第273 條之1 第1項
    、第284 條之1 、第299 條第1 項前段，刑法第321 條第1
    項第3 款、第320 條第1 項、第51條第5 款，刑法施行法第
    1 條之1，判決如主文。
本案經檢察官陳登燦到庭執行職務。
中    華    民    國    98    年    9     月    11    日
                  刑事第三庭    法  官  黃宗揚
以上正本，係照原本作成，證明與原本無異。
如不服本判決應於收受本判決後10日內向本院提出上訴書狀，並
應敘述具體理由，如未敘述上訴理由者，應於上訴期間屆滿後20
日內補提理由書狀於本院（均須按他造當事人之人數附繕本）「
切勿逕送上級法院」。
中    華    民    國    98    年    9     月    13    日
                                書記官  唐佳安
附錄本判決論罪之法條：
中華民國刑法第320條
（普通竊盜罪、竊佔罪）
意圖為自己或第三人不法之所有，而竊取他人之動產者，為竊盜
罪，處5 年以下有期徒刑、拘役或5 百元以下罰金。
意圖為自己或第三人不法之利益，而竊佔他人之不動產者，依前
項之規定處斷。
前二項之未遂犯罰之。
中華民國刑法第321條
（加重竊盜罪）犯竊盜罪而有左列情形之一者，處6月以上、5年
以下有期徒刑：
一  於夜間侵入住宅或有人居住之建築物、船艦或隱匿其內而犯
    之者。
二  毀越門扇、牆垣或其他安全設備而犯之者。
三  攜帶兇器而犯之者。
四  結夥三人以上而犯之者。
五  乘火災、水災或其他災害之際而犯之者。
六  在車站或埠頭而犯之者。
前項之未遂犯罰之。


司法院資訊處製作；財團法人民間司法改革基金會備份。
